bg-BG: Бизнес и промишленост > Търговия: Витрини за дрехи; Манекени; Части за манекени; Техника за пари; Хартиени и пластмасови торби за пазаруване; Пистолети за поставяне на цени; Витрини за магазини; Декори за витрини и модели
ja: ビジネス・産業 > 小売: アパレル什器; マネキン; マネキンパーツ; レジスター・貨幣処理; レジ袋・紙袋; ラベラー; 店舗用展示ケース; 店舗展示用製品見本
th: ธุรกิจและอุตสาหกรรม > การค้าปลีก: ชั้นแสดงเสื้อผ้า; หุ่นโชว์เสื้อผ้า; ชิ้นส่วนหุ่นแสดงแบบ; การจัดการเรื่องเงิน; ถุงช้อปปิ้งที่เป็นกระดาษและพลาสติก; ปืนยิงป้ายราคา; ตู้โชว์ค้าปลีก; พร็อพและโมเดลผลิตภัณฑ์สำหรับแสดงในร้านค้าปลีก
cs: Obchod a průmysl > Prodejny: Věšáky na oblečení; Figuríny; Díly k figurínám; Peněžnictví; Papírové a plastové nákupní tašky; Etiketovací kleště; Prodejní regály; Atrapy zboží
el: Επιχειρηματικός & βιομηχανικός εξοπλισμός > Λιανικό εμπόριο: Σταντ προβολής ρούχων; Μανεκέν προβολής; Μέρη κούκλας βιτρίνας; Διαχείριση χρημάτων; Χάρτινες & πλαστικές σακούλες αγορών; Πιστόλια τιμολόγησης; Προθήκες καταστημάτων λιανικής πώλησης; Αντικείμενα & μοντέλα προβολής για καταστήματα λιανικής πώλησης
hr-HR: Posao i industrija > Maloprodaja: Stalci za izlaganje odjeće; Lutke za izlog; Dijelovi lutke za izlog; Rukovanje novcem; Papirnate i plastične vrećice za kupnju; Pištolji za cijene; Maloprodajne vitrine; Maloprodajni izložbeni rekviziti i modeli
fi: Yritys ja teollisuus > Jälleenmyynti: Vaatteiden esittelyrekit; Mallinuket; Mallinukkejen osat; Rahan käsittely; Paperiset ja muoviset ostoskassit; Hinnoittelupistoolit; Esittelykaapit; Esittelytarvikkeet ja mallit
sk-SK: Obchod a priemysel > Maloobchod: Stojany na vystavenie oblečenia; Výstavné figuríny; Diely figurín; Manipulácia s peniazmi; Papierové a plastové nákupné tašky; Etiketovacie stroje; Maloobchodné vitríny; Maloobchodné rekvizity a modely
vi: Kinh doanh & Công nghiệp > Bán lẻ: Giá trưng bày quần áo; Ma-nơ-canh trưng bày; Bộ phận ma nơ canh; Xử lý tiền; Túi mua sắm bằng giấy & nhựa; Súng bắn giá; Hộp trưng bày bán lẻ; Đạo cụ và mô hình trưng bày bán lẻ
es: Economía e industria > Venta al por menor: Percheros; Maniquís; Piezas de maniquíes; Administración de dinero; Bolsas de plástico y papel; Etiquetadoras de precios; Mostradores; Atrezo y modelos para escaparates de tiendas
de: Wirtschaft & Industrie > Einzelhandel: Präsentationsständer für Bekleidung; Schaufensterpuppen; Schaufensterpuppenteile; Geldhandhabung; Einkaufstüten aus Papier & Plastik; Preisauszeichnungsgeräte; Vitrinen; Schaufensterdeko & -puppen
ru: Бизнес и промышленность > Розничная торговля: Вешалки-стойки для одежды; Манекены для одежды; Детали для манекенов; Счетно-денежное оборудование; Бумажные и пластиковые пакеты для покупок; Пистолеты для нанесения ценников; Витрины для розничных магазинов; Макеты и модели для витрин
hu: Üzlet és ipar > Kiskereskedelem: Ruhakiállító állványok; Kiállító próbababák; Próbababa-alkatrészek; Pénzkezelés; Papír és műanyag bevásárlótáskák; Árazópisztolyok; Kiskereskedelmi vitrinek; Kiskereskedelmi kijelzőkellékek és -modellek
zh-TW: 商業與各產業 > 零售: 衣服展示架; 展示用假人; 假人部位; 錢鈔管理用具; 購物紙袋/塑膠袋; 標價標籤槍; 零售展示櫃; 零售展示道具/模型
pt-BR: Comercial e industrial > Varejo: Araras de exibição de roupas; Manequins; Partes de manequins; Manuseio de dinheiro; Sacolas de compras plásticas e de papel; Pistolas marcadoras de preço; Balcões-vitrine para lojas; Réplicas e objetos de cena para lojas
pl: Biznes i przemysł > Sprzedaż detaliczna: Wieszaki sklepowe do ubrań; Manekiny; Części manekinów; Obrót środkami pieniężnymi; Papierowe i plastikowe torby na zakupy; Metkownice; Gabloty sklepowe; Rekwizyty i modele na wystawy sklepowe
nb: Forretninger og industri > Detaljhandel: Visningsstativer for klær; Mannekenger; Mannekengdeler; Pengehåndtering; Handleposer i papir og plast; Prispistoler; Butikkvisningsskap; Visningsrekvisitter og modeller
en: Business & Industrial > Retail: Clothing Display Racks; Display Mannequins; Mannequin Parts; Money Handling; Paper & Plastic Shopping Bags; Pricing Guns; Retail Display Cases; Retail Display Props & Models
ko: 비즈니스/산업 > 소매: 의류 진열 선반; 전시 마네킹; 마네킹 부품; 금전 처리; 종이/비닐 쇼핑백; 가격표 부착기; 진열장; 진열 소품/모델
zh-CN: 商业/工业 > 零售业: 服装展示架; 模特道具; 橱窗模特组成部分; 货币处理; 纸质/塑料购物袋; 标价机/打价枪; 零售展示柜; 零售陈列道具/模特
fr: Entreprise et industrie > Commerce de détail: Portants à vêtements; Mannequins de présentation; Pièces de mannequin; Manipulation de l’argent; Sacs plastiques et sacs en papier; Pistolets étiqueteurs de prix; Vitrines de vente au détail; Mannequins et accessoires pour vitrines
ro-RO: Afaceri și sectorul industrial > Retail: Rafturi de prezentare pentru haine; Manechine de prezentare; Piese pentru manechine; Manipularea banilor; Pungi de cumpărături din hârtie și plastic; Dispozitive pentru aplicat prețuri; Vitrine retail; Recuzită și modele pentru vitrine retail
sl-SI: Posel in industrija > Trgovina: Stojala za razstavo oblačil; Izložbene lutke; Deli lutke; Upravljanje z denarjem; Papirnate in plastične nakupovalne vrečke; Pištole za označevanje cen; Vitrine za maloprodajo; Rekviziti in modeli za maloprodajo
sv: Företag och industri > Detaljhandel: Konfektionsställ; Mannekänger; Mannekängdelar; Pengahantering; Plastpåsar; Prislappfästare; Skyltskåp för butik; Skyltningsmaterial och -dockor för detaljhandel
lt-LT: Verslas ir pramonė > Mažmeninė prekyba: Drabužių vitrinos; Demonstraciniai manekenai; Manekenų dalys; Pinigų tvarkymas; Popieriniai ir plastikiniai pirkinių maišeliai; Etikečių klijavimo įrenginiai; Mažmeninės prekybos vitrinos; Mažmeninės prekybos vitrinų rekvizitai ir modeliai
it: Commercio e industria > Negozi: Rastrelliere appendiabiti; Manichini da vetrina; Parti di manichini; Gestione del denaro; Sacchetti di carta e plastica; Prezzatrici; Vetrine per esposizioni; Modelli ed espositori per vendita al dettaglio
tr: İş ve Endüstri > Perakende: Kıyafet Teşhir Rafları; Mankenler; Manken Parçaları; Para İşlemleri; Kağıt ve Plastik Alışveriş Çantaları; Fiyat Etiketleme Makineleri; Perakende Vitrinleri; Perakende Vitrin Objeleri ve Mankenleri
da: Erhverv og industri > Detail: Tøjstativer til display; Mannequiner; Mannequindele; Pengehåndteringssystemer; Papir- og plastikposer; Prispistoler; Detaildisplaykasser; Rekvisitter til detailhandlen
nl: Zakelijk en industrieel > Retail: Kledingrekken; Etalagepoppen; Etalagepoponderdelen; Geldverwerking; Papieren en plastic tassen; Prijspistolen; Etalagekasten; Winkeldummy's
pt-PT: Business e industrial > Retalho: Expositores de roupa; Manequins de expositor; Peças de manequim; Manuseamento de dinheiro; Sacos de compras de papel e de plástico; Pistolas de etiquetas de preço; Expositores; Modelos e acessórios de expositores